# 关于取得长期股权投资手续费佣金税金、审计咨询等中介费用

提问人：smalldonkey 时间：2021-10-13 08:05:06
目前会计教材明确区分了取得长期股权投资发生的费用有两类： 1 、审计咨询法律等中介费和其他相关管理费用； 2 、手续费和佣金税金等直接成本。对于这两类，会计处理有所不同。我的下述理解是否正确？
1. 审计咨询法律等中介费和其他相关管理费用
无论是同一控制下/非同一控制下企业合并还是其他方式取得，这些费用都是直接计入当期损益。
2. 手续费和佣金税金等直接成本
Image 1.png
(187.62 KB, 下载次数: 19)
4 天前 上传

回答人：chenyiwei
对于手续费和佣金税金等直接成本：
1 、对于企业合并形成的长期股权投资（不论是同一控制下企业合并还是非同一控制下企业合并），均不计入合并成本和长期股权投资成本。不构成企业合并的，可计入长期股权投资成本。
2 、涉及以发行证券方式作为企业合并或者长期股权投资的对价的，应关注哪些手续费和佣金等是与发行证券直接相关的，即假设以现金作为对价支付形式就不会发生的支出。对符合该条件的手续费、佣金等可计入发行证券的初始计量金额（应付债券——利息调整，或者冲减资本公积——资本溢价或股本溢价），不符合该条件的应直接费用化处理。